臺灣高等法院刑事裁定
109年度抗字第1197號
抗  告  人
即  受刑人  杜陳修

                    籍設臺北市○○區○○路0段00號0樓0○○○○○○○○○)

上列抗告人即受刑人因聲請撤銷緩刑案件，不服臺灣臺北地方法
院中華民國109年4月28日裁定（109年度撤緩字第80號），提起
抗告，本院裁定如下：
    主  文
抗告駁回。                                              
    理  由
一、原裁定意旨略以：抗告人即受刑人杜陳修因幫助詐欺案件，
    經原審法院於民國107年2月13日，以106年度審簡字第2182
    號簡易判決，判處有期徒刑3月，緩刑2年，緩刑期間並應按
    月給付被害人莊和宜新臺幣（下同）5,000元，給付總額6萬
    元；另應按月給付被害人蔡虹驊5,000元，給付總額15萬元
    確定在案，有卷附判決書及本院被告前案紀錄表可稽。詎抗
    告人不僅對臺灣臺北地方檢察署107年5月17日北檢泰投107
    執緩字第404號函通知應於每月20日前將給付被害人之證明
    文件寄交該署之合法通知置之不理，且經原審法院電詢被害
    人陳稱內容可知，受刑人於將近2年之緩刑期間內，總給付
    被害人之金額不到本案緩刑判決所定賠償金額之一成，違反
    本案緩刑判決所定負擔情節非輕；再經原審法院依職權調閱
    本案確定判決相關案卷，受刑人於本案確定判決審理時自陳
    ：從事保全工作月薪34,000元等語，並無何不能履行緩刑條
    件之情形，卻於本案緩刑判決宣判後未依約給付被害人，顯
    見受刑人確實缺乏履行緩刑條件之意願，實無從再預期受刑
    人將恪遵相關法令規定並依約履行，是原宣告之緩刑已難收
    其預期效果，而有執行刑罰之必要，符合刑法第75條之1第1
    項第4款規定，檢察官之聲請核屬允當，因而裁定撤銷抗告
    人上開緩刑之宣告等語。
二、抗告意旨略以：抗告人已找到工作，請提供被害人帳戶，伊
    會分期還錢，如果被關覺得很冤云云。
三、按刑法第74條第2項第3款規定，緩刑宣告，得斟酌情形，命
    犯罪行為人向被害人支付相當數額之財產或非財產上之損害
    賠償；又受緩刑之宣告而有違反刑法第74條第2項第1款至第
    8款所定負擔情節重大者，足認原宣告之緩刑難收其預期效
    果，而有執行刑罰之必要者，得撤銷其宣告，刑法第75條之
    1第1項第4款亦有明文。稽以緩刑制度設計之本旨，主要在
    鼓勵惡性較輕微之犯罪行為人或偶發犯、初犯得適時改過，
    以促其遷善，復歸社會正途。然犯罪行為人經宣告緩刑後，
    若有具體事證足認其不因此而有改過遷善之意，自不宜給予
    緩刑之寬典。前開刑法第75條之1所謂「情節重大」之要件
    ，當從受判決人是否自始真心願意接受緩刑所定負擔，或其
    於緩刑期間顯有履行緩刑所定負擔之可能，卻隱匿或處分其
    財產、故意不履行、無正當事由拒絕履行或顯有逃匿之虞等
    情事而言，考量受判決人未履行條件情形與被害人所受損害
    間，依比例原則綜合衡酌原宣告之緩刑是否難收其預期之效
    果，而確有執行刑罰之必要，資以決定該緩刑宣告是否應予
    撤銷。
四、經查：
　㈠抗告人前因幫助詐欺案件，經原審法院以106年度審簡字第21
    82號簡易判決，判處有期徒刑3月、緩刑2年，緩刑期間並應
    分別向被害人莊和宜支付6萬元、向被害人蔡虹驊支付15萬
    元，履行方式均為自106年12月起，按月於每月15日前給付5
    千元，至全部金額清償完畢為止，如有一期未給付，視為全
    部到期確定，此有卷附上開判決及本院被告前案紀錄表可稽
    。嗣經臺灣臺北地方檢察署書記官及原審法院書記官先後於
    109年4月7日及同月21日電詢被害人，據被害人2人陳稱抗告
    人迄今僅分別履行過2次（被害人蔡虹驊部分）、1次（被害
    人莊和宜部分），各5000元之損害賠償，均希望檢察官能向
    法院聲請撤銷緩刑、法院亦能撤銷緩刑等語，有臺灣臺北地
    方檢察署、原審法院公務電話紀錄在卷可憑（見109年度執
    聲字第640號卷第6頁；109年度撤緩字第80號卷第17、19頁
    ）。是抗告人不僅未遵期給付損害賠償，甚且總給付金額不
    到本案緩刑判決所定負擔金額之一成，顯見其無履行上開確
    定判決所命應向被害人支付損害賠償之意，且其遲未履行緩
    刑條件，情節重大，緩刑宣告應已難收其預期效果，而有執
    行刑罰之必要，原審因而裁定撤銷其緩刑宣告，於法並無不
    合。
  ㈡抗告意旨雖以前詞置辯，然抗告人自前開簡易判決確定之日
    起，迄僅給付2位被害人分別5千元、1萬元，給付款項之比
    例顯然甚低，已如前述。且經被害人陳稱與抗告人聯繫之結
    果，抗告人態度不佳（上開公務電話紀錄參照）。且抗告人
    前曾於原審法院電詢時供稱願意繼續履行，其已於IKEA上班
    當保全，每月有薪資3萬7千元左右等語，惟仍未見抗告人積
    極還款。況原確定判決之附表已載明各被害人供抗告人匯款
    清償之帳戶，抗告人竟以希望被害人提供帳戶供其匯款還錢
    為由提起抗告，更臻無稽。又抗告人既與被害人達成上開和
    解，原確定判決宣告抗告人緩刑係經斟酌被害人權益之保障
    ，認將和解內容宣告為緩刑之負擔應屬適當，而為前揭判決
    所定之條件，是被害人若無法依前揭判決緩刑條件受清償，
    而抗告人仍得受緩刑之利益，顯不符合一般大眾法律感情；
    況抗告人於上開幫助詐欺案件審理時，當庭與被害人達成和
    解，勢必經過詳細評估自身之經濟狀況、工作報酬及收入等
    清償能力，認確能如期履行後始為承諾，且對於應支付金額
    、各期應給付情形，當知之甚稔，則當時既係衡量其個人資
    力後所為之承諾，自應依據和解內容履行原確定判決審酌前
    情所為之緩刑條件，始堪認有接受緩刑所附條件之真意。詎
    其竟於獲判緩刑確定後、乃至於緩刑期間即將屆滿前，因未
    依約履行緩刑條件，情節重大，經原審裁定撤銷其緩刑宣告
    後，始以「已找到工作，會還錢」、「請予其帳戶，會分期
    還錢」等語為由提起抗告，洵屬事後推諉卸責之詞，難認可
    採，其執前詞提起抗告，指摘原裁定不當，為無理由，應予
    駁回。
  ㈢再按緩刑期滿，而緩刑之宣告未經撤銷者，其刑之宣告失其
    效力，刑法第76條前段定有明文，其所謂「緩刑之宣告未經
    撤銷者」，係指未經法院就緩刑之宣告撤銷而言，重在是否
    已經法院就緩刑之宣告為撤銷之裁判，不以該緩刑撤銷之裁
    判確定為必要；申言之，於緩刑期間內，因有刑法第75條或
    其他法定原因，已經法院為撤銷緩刑之裁判者，即生撤銷緩
    刑之效力，不以該撤銷緩刑之裁判確定為必要（最高法院93
    年度台非字第228號判決意旨參照)。查原審法院106年度審
    簡字第2182號簡易判決所定之2年緩刑期間，係自107年5月3
    日該判決確定時起，至109年5月3日為止，有本院被告前案
    紀錄表可稽。雖緩刑期限已滿，惟原審法院已於緩刑期內之
    109年4月28日即為抗告人緩刑之宣告應予撤銷之裁判，揆之
    上開說明，已生撤銷緩刑之效力，自不因抗告人提出抗告後
    ，本院裁定時已逾緩刑期間而有影響，附此敘明。
據上論斷，應依刑事訴訟法第412條，裁定如主文。
中　　華　　民　　國　　109 　年　　7 　　月　　24　　日
                  刑事第十五庭  審判長法　官  劉興浪
                                      法　官  林怡秀
                                      法　官  古瑞君
以上正本證明與原本無異。
不得再抗告。
                                      書記官  林君縈
中　　華　　民　　國　　109 　年　　7 　　月　　24　　日